臺灣臺中地方法院刑事判決　　　　　 94年度中簡上字第599號
上　訴　人　臺灣臺中地方法院檢察署檢察官
被　　　告　丙○○
上列上訴人因侵占案件，不服臺灣臺中地方法院臺中簡易庭中華
民國九十四年八月十日九十四年度中簡字第二二三九號第一審簡
易判決（聲請案號：九十四年度撤緩偵字第二一一號），提起上
訴，本院管轄之第二審合議庭判決如下：
    主    文
原判決撤銷。
丙○○意圖為自己不法之所有，而侵占自己持有他人之物，處罰
金捌仟元，如易服勞役，以佰元折算壹日。
    犯罪事實
一、丙○○於民國九十年十二月二十二日，以其所有之一九九三
    年份福特廠牌汽車一輛，靠行永峰交通有限公司（下稱永峰
    公司），取得永峰公司以其營業車額及丙○○證件向監理機
    關申領之車牌號碼ＯＺ—六四○號車牌兩面及行車執照一張
    ，作為經營營業小客車使用，期間自九十年十月二十二日起
    至九十二年十月二十一日止，並約定丙○○於靠行期間內應
    按月繳付新臺幣（下同）一千五百元之服務費，並自行負擔
    違規罰鍰、牌照稅、燃料使用費、保險費等費用，及靠行契
    約屆滿後應即將前開車牌返還永峰公司。詎丙○○不但於該
    期間內未依約繳納前述費用，合計積欠費用達四萬九千九百
    九十元後，並將車牌號碼ＯＺ—六四０號營業小客車開往北
    部營業，致永峰公司因而尋覓無門，復於九十二年六月九日
    ，在臺北市○○○路因違規左轉，致前揭行車執照遭查扣。
    嗣於九十二年十月二十一日上開契約屆滿，丙○○竟基於為
    自己不法之所有之意圖，於契約屆滿翌日即九十二年十月二
    十二日，以變易持有為所有之意思，將上開車牌予以侵占續
    用。
二、案經永峰公司訴由臺灣臺中地方法院檢察署檢察官偵查起訴
    。
    理    由
一、被告丙○○經合法傳喚，無正當理由未到庭，爰依刑事訴訟
    法第三百七十一條之規定，不待其陳述，逕行判決。
二、前揭事實，業據被告丙○○於偵查時坦承不諱，核與證人即
    永峰公司負責人甲○○於本院審理時證述情節相符，足認被
    告自白與事實相符，復有臺灣省彰化縣政府營利事業登記證
    、彰化縣（市）計程車客運業駕駛人自備車輛參與經營契約
    書、切結書、存證信函、臺灣臺中地方法院九十二年度中簡
    字第一八二二號民事判決書、移送表及交通部公路總局臺中
    區監理所彰化監理站九十三年八月二十五日中監彰字第○九
    三○○二○八六一號函各一份在卷可稽。本案事證明確，被
    告犯行應堪認定。
三、核被告所為，係犯刑法第三百三十五條第一項之侵占罪。原
    審認被告與告訴人永峰公司之經營契約業於九十二年六月十
    七日終止，被告遂於翌日起侵占告訴人所有之車牌云云。惟
    查證人即永峰公司之負責人甲○○於本院審理時證述：其曾
    於九十二年一月七日、九十二年六月二十六日二次以存證信
    函向被告為終止契約表示，惟該二次存證信函均被退回等語
    ，顯見被告並未曾收受該終止契約之意思表示，是告訴人與
    被告之前開經營契約即尚未生終止之效力，而原審認告訴人
    與被告之前開契約業於九十二年六月十七日合法終止云云容
    有誤會。準此，九十二年六月十七起至九十二年十月二十一
    日止（原契約約定之期間為九十年十月二十二日起至九十二
    年二月二十一日止），告訴人與被告之前開契約既繼續存在
    ，則被告持有前開車牌，既係基於前開契約之約定，即難認
    被告有何侵占之犯行，是以，被告侵占前開車牌之時點應係
    於前開契約屆滿後，原審及檢察官聲請簡易判決處刑書意旨
    均誤認係九十二年六月十七日終止契約後，即有未洽，檢察
    官上訴意旨指摘原判決量刑過輕，雖無理由，惟原審認定之
    犯罪事實既有前述之瑕疵，自應由本院將原判決撤銷改判。
    爰審酌被告未依約履行返還車牌之義務，而侵占入己，造成
    告訴人之損失，及其實際所獲得之利益，暨犯後坦承犯行，
    態度良好與其犯罪之動機、目的等一切情狀量處如主文所示
    之刑，並諭知如易科罰金之折算標準。
據上論斷，應依刑事訴訟法第四百五十五條之一第一項、第三項
、第三百六十九條第一項前段、第三百六十四條、第二百九十九
條第一項前段，刑法第三百三十五條第一項、第四十二條第二項
，罰金罰鍰提高標準條例第一條前段、第二條，判決如主文。
本案經檢察官乙○○到庭執行職務。
中　　華　　民　　國　　94　　年　　11　　月　　30　　日
                    刑事第十四庭  審判長法  官  楊真明
                                        法  官  陳  葳
                                        法  官  劉逸成
上正本證明與原本無異。
本件不得上訴。
                                        書記官  謝惠雯
中　　華　　民　　國　　94　　年　　11　　月　　30　　日
附錄本案論罪科刑法條全文
中華民國刑法第335條
 (普通侵占罪)
意圖為自己或第三人不法之所有，而侵占自己持有他人之物者，
處五年以下有期徒刑、拘役或科或併科一千元以下罰金。
前項之未遂犯罰之。
